【裁判字號】    92,訴,456
【裁判日期】    921212
【裁判案由】    給付貨款
【裁判全文】
臺灣苗栗地方法院民事判決                          九十二年度訴字第四五六號
    原      告  協鼎陶磁有限公司
    法定代理人  乙○○
    訴訟代理人  甲○○
    被      告  凱聚股份有限公司
                          統一.
    法定代理人  丁○○
    訴訟代理人  丙○○
右當事人間請求給付貨款事件，本院於民國九十二年十二月二日言詞辯論終結，判決
如下：
    主    文
被告應給付原告新台幣玖拾肆萬仟伍佰壹拾捌元，及自民國九十二年九月十七日起
至清償之日止，按年息百分之五計算之利息。
訴訟費用由被告負擔。
本判決於原告以新臺幣拾壹萬伍仟元為被告供擔保後，得假執行。
    事    實
甲、原告方面：
一、聲明：求為判決如主文第一項所示，並陳明願供擔保請准宣告假執行。
二、陳述：被告於民國九十年三月十六日及同年九月二十四日向原告訂購氧化鋁內襯
    磚等，金額共計新台幣（下同）一百一十萬二千五百元，原告依約交貨後，被告
    竟拒未付款，嗣經原告催討，被告除於同年六月五日給付十五萬八千九百八十二
    元外，其餘貨款迄今猶未給付，尚積欠貨款共計九十四萬三千五百十八元，雖經
    原告屢次催促，均未獲置理，為此依兩造間買賣契約之法律關係，訴請被告給付
    如主文第一項所示之金額及遲延利息。
三、證據：提出送貨單、統一發票影本各二紙為證。
乙、被告方面：
一、聲明：同意原告之請求。
二、陳述：被告現因停產而未有營收，致無法給付貨款，希望原告能再寬延幾個月。
    理    由
一、按買受人對於出賣人有交付約定價金及受領標的物之義務，民法第三百六十七條
    定有明文。又按給付無確定期限者，債務人於債權人得請求給付時，經其催告而
    未為給付，自受催告時起，負遲延責任。催告定有期限者，債務人自期限屆滿時
    起負遲延責任，民法第二百二十九條第二項、第三項亦分別定有明文。
二、查本件原告主張被告於九十年三月十六日及同年九月二十四日向原告訂購氧化鋁
    內襯磚等，金額共計一百一十萬二千五百元，原告依約交貨後，被告竟拒未付款
    ，嗣經原告催討，被告除於同年六月五日給付十五萬八千九百八十二元外，其餘
    貨款迄今猶未給付，尚積欠貨款共計九十四萬三千五百十八元未付之事實，業據
    原告提出送貨單及統一發票影本各二紙為證，並經被告自認在卷，自應認原告之
    主張為真實。至被告所稱其現因停產而未有營收，致無法給付貨款，希望原告能
    再寬延幾個月等情，既為原告所不認同，自非得資為拒絕給付之理由。
三、從而，原告本於買賣契約之法律關係，訴請被告給付如主文第一項所示之金額及
    遲延利息，核屬有據，應予准許。
四、原告陳明願供擔保以代釋明，聲請宣告假執行，核無不合，爰酌定相當擔保金額
    准許之。
五、據上論結，本件原告之訴為有理由，依民事訴訟法第七十八條、第三百九十條第
    二項，判決如主文。
中      華      民      國    九十二    年     十二     月     十二     日
                                      民事庭法      官    王萬金
正本係照原本作成。
如對本判決上訴，須於判決送達後廿日內向本院提出上訴狀。
中      華      民      國    九十二    年     十二     月     十二     日
                                            法院書記官    白孝慈


司法院資訊處製作；財團法人民間司法改革基金會備份。
